臺灣臺中地方法院刑事判決　　　　　　　　　　　九十三年度中簡上字第三七一號
　　上　訴　人　臺灣臺中地方法院檢察署檢察官
　　被　　　告　甲○○
右上訴人因被告違反電子遊戲場業管理條例等案件，不服本院臺中簡易庭中華民國九
十三年六月十八日九十三年度中簡字第一四八四號第一審簡易判決（檢察官聲請簡易
判決處刑書案號：臺灣臺中地方法院檢察署九十三年度偵字第九二八七號），提起上
訴，本院管轄第二審之合議庭判決如左：
    主  文
原判決撤銷。
甲○○違反未依電子遊戲場業管理條例規定辦理營利事業登記，不得經營電子遊戲場
業之規定，累犯，處有期徒刑月，如易科罰金，以佰元折算壹日。
扣案之電子遊戲機具小瑪莉伍台、麻將台、跑馬壹台、賭資新臺幣壹仟壹佰元、日
報表壹張，均沒收。
    犯罪事實
一、甲○○曾於民國八十八年間因賭博案件，經本院判處有期徒刑六月，如易科罰金
    以三百元折算一日，於八十九年三月十日易科罰金執行完畢。詎仍不知悔改，明
    知其未依電子遊戲場業管理條例，向主管機關辦理營利事業登記，不得經營電子
    遊戲場業，竟自九十三年四月二十五日起，在臺中市○區○○路三九九號，擅自
    擺設電子遊戲機具小瑪莉五台、麻將三台及跑馬一台，供不特定人把玩，而經營
    電子遊戲場業。甲○○並基於賭博之概括犯意，以上開電動機具充當賭博機具，
    連續與不特定之人賭博財物，其賭博方法為：玩賭者以每新臺幣（下同）一元開
    十分，每次至少押注十分，最高九十分，玩賭者如押中可得倍數不等之分數，如
    未押中，則用以開該押注分數之賭資則歸甲○○所有，當玩賭者結束賭局而尚有
    積分時，即可以機具上剩餘之積分以一比十方式（一元洗十分），向甲○○兌換
    現金。嗣於九十三年五月十三日十六時三十分許，為臺中市警察局第二分局在上
    址當場查獲，並扣得甲○○所有供犯罪所用之電子遊戲機具小瑪莉五台、麻將三
    台、跑馬一台、賭資一千一百元、日報表一張。
二、案經臺中市警察局第二分局報請臺灣臺中地方法院檢察署檢察官偵查後聲請以簡
    易判決處刑。
    理  由
一、訊據被告甲○○對於右揭事實坦承不諱，並有違規擺設電子遊戲機現場圖一份、
    現場照片三張附於偵查卷可稽，復有扣案之電子遊戲機九台（小瑪莉五台、麻將
    三台及跑馬一台）、賭資一千一百元及日報表一張可資佐證。被告之自白核與事
    實相符，事證明確，其犯行洵堪認定。
二、核被告所為，係犯電子遊戲場業管理條例第二十二條之違反未依電子遊戲場業管
    理條例規定辦理營利事業登記，不得經營電子遊戲場業規定之罪，及刑法第二百
    六十六條第一項前段之賭博罪。被告先後多次賭博之犯行，時間緊接，所犯犯罪
    構成要件相同，顯係基於概括之犯意反覆為之，為連續犯，應依刑法第五十六條
    之規定論以一罪並加重其刑。被告所犯上開二罪間，有方法結果之牽連關係，為
    牽連犯，應依刑法第五十五條牽連犯之規定，從一重之電子遊戲場業管理條例第
    二十二條規定處斷。查被告曾於八十八年間因賭博案件，經本院判處有期徒刑六
    月，如易科罰金以三百元折算一日，於八十九年一月二十八日確定，並於八十九
    年三月十日准予易科罰金執行完畢乙節，有臺灣臺中地方法院檢察署刑案資料查
    註紀錄表及臺灣高等法院被告全國前案紀錄表各一份在卷可按，其於刑之執行完
    畢後，五年以內再犯本件有期徒刑以上之罪，為累犯，應依刑法第四十七條規定
    加重其刑。原審對被告論罪科刑，固非無見，惟原判決就犯罪事實及證據各欄並
    未敘及被告有何共同正犯，然於論結法條欄中引用刑法第二十八條，容有未洽。
    檢察官上訴意旨指摘原判決不當，為有理由，自應由本院第二審合議庭予以撤銷
    改判。爰審酌被告犯罪之動機、目的、手段、所生危害、及犯後坦承犯行態度尚
    佳等一切情狀，量處如主文所示之刑，並諭知易科罰金之折算標準。扣案之電子
    遊戲機具小瑪莉五台、麻將三台、跑馬一台及賭資一千一百元，為當場賭博之器
    具與在賭檯或兌換籌碼處之財物，應依刑法第二百六十六條第二項之規定，諭知
    沒收；另日報表一張係被告所有供犯罪所用之物，爰依刑法第三十八條第一項第
    二款之規定宣告沒收。
據上論斷，應依刑事訴訟法第四百五十五條之一第一項、第三項、第三百六十九條第
一項前段、第三百六十四條、第二百九十九條第一項前段，電子遊戲場業管理條例第
二十二條，刑法第十一條前段、第二百六十六條第一項前段、第二項、第五十五條、
第四十七條、第四十一條第一項前段、第三十八條第一項第二款，罰金罰鍰提高標準
條例第一條前段、第二條，判決如主文。
本案經檢察官乙○○到庭執行職務。
中      華      民      國      九十三      年    十一    月    二十五  日
                                  臺灣臺中地方法院刑事第六庭
                                      審判長法  官    簡  源  希
                                            法  官    林 念   祖
                                            法  官    戴  博  誠
右正本證明與原本無異。
不得上訴。
                                            書記官
中      華      民      國      九十三      年    十一    月    二十五  日
附錄本案論罪科刑法條全文
刑法第二百六十六條：在公共場所或公眾得出入之場所賭博財物者，處一千元以下罰
金。但以供人暫時娛樂之物為賭者，不在此限。
電子遊戲場業管理條例第十五條：未依本條例規定辦理營利事業登記者，不得經營電
子遊戲場業。
電子遊戲場業管理條例第二十二條：違反第十五條規定者，處行為人一年以下有期徒
刑、拘役或科或併科新台幣五十萬元以上二百五十萬元以下罰金。
